# 请教陈版，关于同一控制下企业合并长期股权分类的问题

提问人：denghaifu 时间：2020-08-02 19:33:08
A公司实际控制B公司和C公司，B持有甲公司30%的股权，按权益法核算， 2020 年 6 月 30 日，B公司利用持有甲公司25%的股权收购C公司控制的D公司100%的股权，甲公司时上市公司，可以取得公允价值。 2020 年 6 月 30 日，B公司持有甲公司5%的股权，转换至其他权益工具核算，指定为以公允价值计量且其变动计入其他综合收益。
问题： 2020 年 6 月 30 日编制包括D公司在内的合并报表，需要重述可比期间财务报表，那B公司持有甲公司5%的股权需转换至其他权益工具核算，这个转换是再编制可比数据的时候就视同交易完成，并转换至其他权益工具核算吗，转换时公允价值与账面价值的差额计入可比期间的损益吗？
谢谢陈版

回答人：chenyiwei
对于B公司而言，虽然收购C公司控制的D公司100%的股权的交易构成同一控制下合并，需追溯重述前期合并报表，但对于作为对价付出的甲公司25%股权，不应视同在最早比较期间期初即已置换出去，而是按照实际的股权变动情况，仍对所持有的甲公司30%股权按权益法核算直至处置日为止。在处置日，以截至该日的25%甲公司股权投资的权益法下账面价值冲减合并报表层面的权益（资本公积——资本溢价），并对剩余的5%股权按当日公允价值重新计量，并确认重新计量的投资收益。